臺灣臺中地方法院刑事判決　　　　　　　96年度易字第1752號
公　訴　人　臺灣臺中地方法院檢察署檢察官
被　　　告　己○○
　　　　　　　　　　國民
上列被告因竊盜等案件，經檢察官提起公訴（九十六年度偵字第
四七五八號）暨移送併辦（九十六年度偵字第七一一五號），被
告於準備程序中就被訴事實為有罪之陳述，受命法官於聽取當事
人之意見後，裁定以簡式審判程序判決如下：
    主    文
己○○收受贓物，累犯，處拘役伍拾伍日，如易科罰金，以新臺
幣壹仟元折算壹日。又共同犯如附表編號１、２、５所示之竊盜
罪，均累犯，各處如附表編號１、２、５所示之刑，扣案之一字
型螺絲起子壹支沒收；又共同犯如附表編號３、４、６、７所示
之竊盜罪，均累犯，各處如附表編號３、４、６、７所示之刑；
（有期徒刑部分）應執行有期徒刑貳年陸月，扣案之一字型螺絲
起子壹支沒收。
    犯罪事實
一、己○○前因竊盜案件，經臺灣高等法院臺中分院於民國九十
    二年五月二十一日以九十二年度上易字第五七三號判處有期
    徒刑一年；又因違反毒品危害防制條例案件，經本院以九十
　　二年度易字第一七七六號判處有期徒刑七月，於九十二年十
　　二月一日判決確定，上開二罪嗣經本院裁定定其應執行有期
　　徒刑一年六月確定，經入監服刑，甫於九十四年二月一日縮
　　刑期滿，而於翌日因徒刑執行完畢出監。
二、詎己○○不思悛悔，於九十五年十月二十三日某時許，明知
　  林坤保及張寶鎮二人（渠等涉嫌竊盜罪部分，均由臺灣臺中
　　地方法院檢察署檢察官另案偵查中）於九十五年十月二十三
　　日上午八時許前之某時，在臺中市○○路○段四三五號對面
　  建地，竊取張文洲所有之「Ｃ型鋼鐵背撐」（俗稱角材、或
　　鐵瘩）約二千支（總價值約新臺幣【下同】四十萬元），
　　竟仍受張寶鎮之請求而收受之，協助尋找空地供放置上開「
    Ｃ型鋼鐵背撐」，嗣由張寶鎮持向真實姓名、年籍不詳之人
    銷贓，並自所得之贓款中，交付一萬元予己○○。
三、另己○○復與林坤保（所涉竊盜案件，由臺灣臺中地方法院
    檢察署檢察官以九十六年度偵字第三九三七號、九十六年度
    偵字第七一一五號分別提起公訴，經本院分別以九十六年度
    易字第一五００號刑事判決在案及另案九十六年度易字第二
    三七二號審理中），自九十五年十一月一日起至九十六年一
    月二十一日止，共同基於意圖為自己不法所有之犯意聯絡，
    先後於如附表編號１至７所示之時間、地點，以如附表編號
    １至７所示之方式，分別竊取如附表所示之丙○○、乙○○
    、庚○○、壬○○、甲○○、辛○○、丁○○等人之財物得
    手（詳細之犯罪時間、地點、被害人、竊盜方法及所得財物
    等均如附表編號１至７所示）。嗣經警分別查獲，始查悉上
    情。
四、案經臺中縣警察局分別移送臺灣臺中地方法院檢察署檢察官
    偵查起訴及移送併辦。
    理  　由
一、本件被告己○○所犯為死刑、無期徒刑、最輕本刑為三年以
    上有期徒刑以外之罪，且非高等法院管轄第一審之案件，經
    本院行準備程序時，被告就被訴事實為有罪之陳述後，復經
    本院裁定行簡式審判程序，是其證據之調查，自不受刑事訴
    訟法第一百五十九條第一項、第一百六十一條之二、第一百
    六十一條之三、第一百六十三條之一及第一百六十四條至第
    一百七十條規定之限制，刑事訴訟法第二百七十三條之一第
    一項、第二百七十九條第二項前段、第二百七十三條之二分
    別定有明文，合先敘明。
二、上揭犯罪事實，業據被告己○○於本院準備程序及審理時坦
    承不諱，核與證人即另案被告林坤保於警詢時所供述之情節
    相符，並經證人即被害人張文洲、丙○○、乙○○、庚○○
　　、壬○○、甲○○、辛○○及丁○○於警詢中指訴綦詳，及
　　證人林龍源、林鴻松於警詢中證述明確，復有臺中縣警察局
　　刑警大隊搜索扣押筆錄、扣押物品目錄表、受理刑事案件報
　　案三聯單各一份、臺中縣警察局車輛協尋（尋獲）電腦輸入
　　單二紙、車籍查詢－基本資料詳細畫面、車輛竊盜、車牌失
　　竊資料個別查詢報表－查詢車輛認可資料、贓物認領保管單
　　各一份（被害人辛○○業已領回失竊財物）、及查獲贓物照
　　片影本十幀在卷可稽，足見被告自白與事實相符，堪以採信
　　。從而，本件事證明確，被告之上揭犯行已堪認定，應依法
　　論科。
三、論罪科刑部分：
　(一)按刑法第三百二十一條第一項第三款之攜帶兇器竊盜罪，係
    以行為人攜帶兇器竊盜為其加重條件，此所謂兇器，其種類
    並無限制，凡客觀上足對人之生命、身體、安全構成威脅，
    具有危險性之兇器均屬之，且祇須行竊時攜帶此種具有危險
    性之兇器為已足，並不以攜帶之初有行兇之意圖為必要（最
    高法院七十九年臺上字第五二五三號判例可資參照）。是一
    字螺絲起子、剪刀均為金屬製成，且有銳利之尖端，用力揮
    刺，對人之生命、身體、安全自有危害，均為兇器之一種，
    故被告己○○與另案被告林坤保共同為附表編號１、２、５
    、６、７所示之竊盜犯行時，所持用之一字型螺絲起子一支
    、剪刀一支在客觀上具有危險性，足以傷害人之身體甚明，
    顯均屬兇器無誤，合先敘明。
  (二)是核被告己○○所為如前開犯罪事實欄二、所示之收受贓物
    犯行，係犯刑法第三百四十九條第一項之收受贓物罪；另被
    告己○○所為如前開犯罪事實欄三、所示之竊盜犯行（即如
    附表編號１至７所示之竊盜罪），係分別犯刑法第三百二十
    一條第一項第三款之攜帶兇器竊盜罪（附表編號１、２、５
    、６、７所載竊盜犯行部分）及同法第三百二十條第一項之
    竊盜罪（附表編號３、４所載竊盜犯行部分）。被告己○○
    與另案被告林坤保間，就上揭二次共同竊盜犯行及五次共同
    加重竊盜犯行，有犯意聯絡及行為分擔，均為共同正犯。被
    告己○○所為前揭收受贓物犯行、二次竊盜犯行及五次加重
    竊盜犯行間，均犯意各別，行為互殊，應予分論併罰。又被
    告前因竊盜案件，經臺灣高等法院臺中分院於九十二年五月
     二十一日以九十二年度上易字第五七三號判處有期徒刑一
    年；又因違反毒品危害防制條例案件，經本院以九十二年度
    易字第一七七六號判處有期徒刑七月，於九十二年十二月一
    日判決確定，上開二罪復經本院裁定定其應執行有期徒刑一
    年六月確定，經入監服刑，甫於九十四年二月一日因縮刑期
    滿，而於翌日因徒刑執行完畢出監等情，此有臺灣臺中地方
    法院檢察署刑案資料查註紀錄表及臺灣高等法院被告前案紀
    錄表各一份在卷可憑，被告前受有期徒刑之執行完畢後，五
    年以內故意再犯本件有期徒刑以上之罪，為累犯，應依刑法
    第四十七條第一項之規定，加重其刑。移送併辦部分關於被
    告所涉嫌竊盜案件，核與前案移送之犯罪事實均屬相同，均
    為事實上之同一案件，自為本院得予審究之部分，附此敘明
    。爰審酌被告前有竊盜、毒品前科，素行不佳，竟又因貪圖
    小利，收受贓物及多次竊盜他人所有之物，既缺乏對他人財
  　產權需予以尊重之觀念，同時產生社會安全秩序之危害，行
    為自屬可議，並考量被告犯罪動機、目的、攜帶兇器竊盜之
    手段及犯後已坦承犯行，態度良好等一切情狀，就被告前開
    收受贓物犯行部分，量處如主文所示之刑，並諭知易科罰金
    之折算標準；就被告前開竊盜犯行部分，則分別量處如附表
    編號１至７所示之刑，並定其應執行之刑，以示懲儆。
四、按共同正犯因相互間利用他人之行為，以遂行其犯意之實現
    ，本於責任共同之原則，有關沒收部分，對於共犯間供犯罪
    所用之物，自均應為沒收之諭知。本件另案扣押之一字形螺
　　絲起子一支（本院九十六年度易字第九四八號刑事案件），
　　係另案被告林坤保所有且供其二人共同為附表編號１、２、
　　５所示之加重竊盜罪所用之物，應刑法第三十八條第一項第
　　二款宣告沒收。此外，被告己○○與另案被告林坤保共同為
　　附表編號６、７所載加重竊盜犯行所持用之剪刀一支，固為
　　另案被告林坤保所有，此業據被告己○○供承在卷，然並未
　　據扣案，又無具體事證足認該剪刀係屬違禁物且仍存在，為
　　免滋生日後執行之困難，爰不併同諭知沒收，附此敘明。
據上論斷，應依刑事訴訟法第二百七十三條之一第一項、第二百
九十九條第一項前段，刑法第二十八條、第三百二十條第一項、
第三百二十一條第一項第三款、第三百四十九條第一項、第四十
七條第一項、第四十一條第一項前段、第五十一條第五款、第三
十八條第一項第二款，刑法施行法第一條之一，判決如主文。
本案經檢察官戊○○到庭執行職務。
中　　華　　民　　國　　96　　年　　5 　　月　　23　　日
                  刑事第四庭  法  官  林學晴
上正本證明與原本無異。
如不服本判決，應於送達後十日內向本院提出上訴狀（須附繕
  ），上訴於臺灣高等法院臺中分院。
                              書記官  賴淵瀛
中　　華　　民　　國　　96　　年　　5 　　月　　23　　日
附表：
┌──┬───┬────┬──────┬──────────┬─────┬────┐
│編號│被害人│犯罪時間│  犯罪地點  │竊盜方式與所得財物  │ 所犯法條 │宣告刑  │
│    │      │        │            │【查獲情形】        │          │        │
├──┼───┼────┼──────┼──────────┼─────┼────┤
│ １ │丙○○│95年11月│臺中市西區忠│共同持客觀上足供兇器│刑法第321 │有期徒刑│
│    │      │1日上午 │明南路175 號│使用之一字型螺絲起子│條第1項第3│8月     │                    │          │      │
│    │      │11時至12│前          │，以將一字型螺絲起子│款        │（累犯）│
│    │      │時許    │            │直接插入鑰匙孔啟動車│          │        │
│    │      │        │            │輛之方式，竊取被害人│          │        │
│    │      │        │            │丙○○所有之車牌號碼│          │        │
│    │      │        │            │5023－GD號自小貨車，│          │        │
│    │      │        │            │得手後作為犯罪、代步│          │        │
│    │      │        │            │之工具。            │          │        │
│    │      │        │            │【嗣於95年11月7日中 │          │        │
│    │      │        │            │午12時許，在臺中市西│          │        │
│    │      │        │            │屯區○○路與大業路口│          │        │
│    │      │        │            │，為警尋獲。】      │          │        │
│    │      │        │            │                    │          │        │
├──┼───┼────┼──────┼──────────┼─────┼────┤
│ ２ │乙○○│95年11月│臺中市樹德里│己○○與林坤保駕駛上│刑法第321 │有期徒刑│
│    │      │初某日凌│正德三巷6號 │揭所竊得之自小貨車，│條第1項第3│8月     │
│    │      │晨4時許 │之倉庫      │前往被害人乙○○所有│款        │（累犯）│
│    │      │        │            │之倉庫，先持客觀上足│          │        │
│    │      │        │            │供兇器使用之一字型螺│          │        │
│    │      │        │            │絲起子，破壞該倉庫小│          │        │
│    │      │        │            │門後，再共同竊取林瑞│          │        │
│    │      │        │            │崇所有而置放於該倉庫│          │        │
│    │      │        │            │內之汽車鋁圈約20至30│          │        │
│    │      │        │            │個得逞《若當作廢棄物│          │        │
│    │      │        │            │出售，總計價值約新臺│          │        │
│    │      │        │            │幣【下同】１萬５千元│          │        │
│    │      │        │            │》。                │          │        │
│    │      │        │            │【嗣將上開所竊得之汽│          │        │
│    │      │        │            │車鋁圈，售予不知情之│          │        │
│    │      │        │            │「協信資源回收場」負│          │        │
│    │      │        │            │責人林龍源。】      │          │        │
│    │      │        │            │                    │          │        │
├──┼───┼────┼──────┼──────────┼─────┼────┤
│ ３ │庚○○│95年11月│臺中縣龍井鄉│己○○與林坤保前往被│刑法第320 │有期徒刑│
│    │      │底某時  │中華路一段  │害人庚○○所經營之「│條第1項   │5月     │
│    │      │        │106號之機車 │中古機械修理買賣行」│          │（累犯）│
│    │      │        │買賣行      │，共同徒手竊取庚○○│          │        │
│    │      │        │            │所有而置放於該址外之│          │        │
│    │      │        │            │白鐵材質圓形機械零件│          │        │
│    │      │        │            │２個（合計120公斤） │          │        │
│    │      │        │            │得逞《若售予中古商店│          │        │
│    │      │        │            │，總計價值約４千元》│          │        │
│    │      │        │            │。                  │          │        │
│    │      │        │            │【嗣將上開所竊得之白│          │        │
│    │      │        │            │鐵材質圓形機械零件，│          │        │
│    │      │        │            │賣予姓名年籍不詳之人│          │        │
│    │      │        │            │。】                │          │        │
│    │      │        │            │                    │          │        │
├──┼───┼────┼──────┼──────────┼─────┼────┤
│ ４ │壬○○│95年12月│臺中縣大雅鄉│己○○與林坤保先破壞│刑法第320 │有期徒刑│
│    │      │間某日凌│六寶村中清路│被害人壬○○所有而設│條第1項   │5月     │
│    │      │晨5時許 │四段312號前 │置於該址之監視器錄影│          │（累犯）│
│    │      │        │            │鏡頭後（毀損罪部分，│          │        │
│    │      │        │            │未據告訴），共同徒手│          │        │
│    │      │        │            │竊取壬○○所保管之美│          │        │
│    │      │        │            │製紅色13匹馬力駕駛式│          │        │
│    │      │        │            │割草機１臺得逞《價值│          │        │
│    │      │        │            │約６、７萬元》。    │          │        │
│    │      │        │            │【嗣由林坤保將該割草│          │        │
│    │      │        │            │機，以６千元之代價，│          │        │
│    │      │        │            │出售予不知情之林鴻松│          │        │
│    │      │        │            │。】                │          │        │
│    │      │        │            │                    │          │        │
├──┼───┼────┼──────┼──────────┼─────┼────┤
│ ５ │甲○○│96年1月 │臺中縣大里市│共同持客觀上足供兇器│刑法第321 │有期徒刑│
│    │      │13日凌晨│大明路486號 │使用之一字型螺絲起子│條第1項第3│8月     │
│    │      │2時許   │之「冠軍遊藝│，先破壞被害人甲○○│款        │（累犯）│
│    │      │        │場」前      │所有之車牌號碼7167－│          │        │
│    │      │        │            │PR 號（起訴書誤載為 │          │        │
│    │      │        │            │7167－PE號）自小客車│          │        │
│    │      │        │            │左前座車窗後（毀損罪│          │        │
│    │      │        │            │部分，未據告訴），再│          │        │
│    │      │        │            │伸手進入車內竊取林建│          │        │
│    │      │        │            │寬所有之汽車衛星導航│          │        │
│    │      │        │            │系統（ＧＰＳ）１臺《│          │        │
│    │      │        │            │價值約８千元》，得手│          │        │
│    │      │        │            │後，即當場將該汽車衛│          │        │
│    │      │        │            │星導航系統交予林坤保│          │        │
│    │      │        │            │處理。              │          │        │
│    │      │        │            │                    │          │        │
├──┼───┼────┼──────┼──────────┼─────┼────┤
│ ６ │辛○○│96年1月 │臺中縣大里市│共同持客觀上足供兇器│刑法第321 │有期徒刑│
│    │      │21日凌晨│西湖路328 號│使用之剪刀，以剪斷車│條第1項第3│9月     │
│    │      │2時許   │前          │輛電源線再接線啟動之│款        │（累犯）│
│    │      │        │            │方式，竊取被害人賴銘│          │        │
│    │      │        │            │河所有之車牌號碼5V－│          │        │
│    │      │        │            │939號自大貨車１輛（ │          │        │
│    │      │        │            │車主登記為弘遠企業有│          │        │
│    │      │        │            │限公司）及 HITACHI牌│          │        │
│    │      │        │            │EX45型橘紅色挖土機１│          │        │
│    │      │        │            │輛《分別價值約１０萬│          │        │
│    │      │        │            │元、２５萬元》及供鏟│          │        │
│    │      │        │            │土機上下貨車使用之鋁│          │        │
│    │      │        │            │製梯１個《價值約３千│          │        │
│    │      │        │            │元》，得手後，即將上│          │        │
│    │      │        │            │揭自大貨車及挖土機交│          │        │
│    │      │        │            │由林坤保處理。      │          │        │
│    │      │        │            │【嗣經陳松財（涉嫌贓│          │        │
│    │      │        │            │物罪部分，已由臺灣臺│          │        │
│    │      │        │            │中地方法院檢察署檢察│          │        │
│    │      │        │            │官以96年度偵字第7115│          │        │
│    │      │        │            │號為不起訴處分在案）│          │        │
│    │      │        │            │介紹，由林坤保將上開│          │        │
│    │      │        │            │所竊得之挖土機，以１│          │        │
│    │      │        │            │０萬元之代價，售予程│          │        │
│    │      │        │            │元宏（所涉嫌贓物案件│          │        │
│    │      │        │            │，由臺灣臺中地方法院│          │        │
│    │      │        │            │檢察署檢察官以96年度│          │        │
│    │      │        │            │偵字第3937號提起公訴│          │        │
│    │      │        │            │，另經本院以96年度易│          │        │
│    │      │        │            │字第1500號刑事判決在│          │        │
│    │      │        │            │案）。】            │          │        │
│    │      │        │            │                    │          │        │
├──┼───┼────┼──────┼──────────┼─────┼────┤
│ ７ │丁○○│96年1月 │臺中縣大里市│共同持客觀上足供兇器│刑法第321 │有期徒刑│
│    │      │21日凌晨│西湖路景莊街│使用之剪刀，以剪斷車│條第1項第3│8月     │
│    │      │2時許   │202巷底     │輛電源線再接線啟動之│款        │（累犯）│
│    │      │        │            │方式，竊取被害人洪明│          │        │
│    │      │        │            │正所有之車牌號碼JNC │          │        │
│    │      │        │            │－235號重型機車１部 │          │        │
│    │      │        │            │《價值約３萬元》，得│          │        │
│    │      │        │            │手後，該機車則於楊秉│          │        │
│    │      │        │            │豪使用後棄置於彰化縣│          │        │
│    │      │        │            │彰化市○○路邊。    │          │        │
│    │      │        │            │【嗣經警查獲被告另涉│          │        │
│    │      │        │            │其他竊盜案件，帶同被│          │        │
│    │      │        │            │告就上列案件調查，始│          │        │
│    │      │        │            │查悉上情。】        │          │        │
│    │      │        │            │                    │          │        │
└──┴───┴────┴──────┴──────────┴─────┴────┘
【附錄本案論罪科刑法條全文】
中華民國刑法第三百二十條：
意圖為自己或第三人不法之所有，而竊取他人之動產者，為竊盜
罪，處五年以下有期徒刑、拘役或五百元以下罰金。
意圖為自己或第三人不法之利益，而竊佔他人之不動產者，依前
項之規定處斷。
前二項之未遂犯罰之。
中華民國刑法第三百二十一條：
犯竊盜罪而有左列情形之一者，處六月以上、五年以下有期徒刑
：
一、於夜間侵入住宅或有人居住之建築物、船艦或隱匿其內而犯
    之者。
二、毀越門扇、牆垣或其他安全設備而犯之者。
三、攜帶兇器而犯之者。
四、結夥三人以上而犯之者。
五、乘火災、水災或其他災害之際而犯之者。
六、在車站或埠頭而犯之者。
前項之未遂犯罰之。
中華民國刑法第三百四十九條：
收受贓物者，處三年以下有期徒刑、拘役或五百元以下罰金。
搬運、寄藏、故買贓物或為牙保者，處五年以下有期徒刑、拘役
或科或併科1千元以下罰金。
因贓物變得之財物，以贓物論。
